臺灣臺中地方法院民事裁定              100年度抗字第202號
抗  告  人  楊鳳英
相  對  人  徐凱屏
上列抗告人與相對人間因聲請本票裁定事件，抗告人對於中華民
國100年7月14日本院司法事務官所為之裁定（100年度司票字第
3001號）提起抗告，本院合議庭裁定如下：
    主  文
抗告駁回。
抗告程序費用新台幣壹仟元由抗告人負擔。
    理  由
一、按執票人依票據法第123條之規定，向本票發票人行使追索
    權時，聲請法院裁定對發票人之財產強制執行者，係屬非訟
    事件，此項聲請之裁定，及抗告法院之裁定，僅依非訟事件
    程序，以審查強制執行許可與否，並無確定實體上法律關係
    存否之效力，而法院僅就本票形式上之要件是否具備予以審
    查，即為已足，至於當事人間實體上之爭執，應循訴訟程序
    以資解決，要非非訟裁定法院所得審酌（參最高法院56年台
    抗字第714號、57年台抗字第76號判例意旨）。
二、本件相對人主張：其執有抗告人所簽發如原裁定所示之本票
    1紙（下稱系爭本票），並免除作成拒絕證書，詎屆期提示
    未獲付款，爰依票據法第123條規定聲請裁定許可強制執行
    等情，已據其提出系爭本票為證。原裁定予以准許，即無不
    合。
三、抗告意旨略以：抗告人於民國100年4月27日向相對人購買台
    中市○○區○○段601地號，權利範圍10000分之103土地，
    以及其上建號2434、2480（門牌號碼：台中市○○區○○路
    3段宏福3巷9號12樓之3號之建物與地下第2層編號36號之平
    面式停車位），約定總價金為新台幣（下同）6,500,000元
    ，並簽訂不動產買賣契約書。另由抗告人簽發票面金額200,
    000元之本票（票號：472048號）及系爭本票交付予相對人
    。詎系爭本票於同年5月11日到期日後，相對人未依上開買
    賣契約書第5條第3項約定待抗告人逾10日仍未配合給付遲延
    價金，須再另訂期間催告抗告人履行，即擅自逕行於同年5
    月21日發函解除前開買賣契約書，是依該買賣契約書第11條
    第3項約定相對人已喪失收受買賣價金之權利，兩造間簽發
    系爭本票之基礎法律關係不存在，相對人對抗告人並無任何
    本票債權，復依該買賣契約書第5條約定，第一期款金額為
    650,000元，而抗告人已交付269,363元予相對人，尚餘金額
    僅為380,637元，此部分亦與系爭本票之金額不符，爰提起
    本件抗告，請求廢棄原裁定云云。惟查，抗告人所指摘之情
    事，係屬系爭本票債務是否存在之實體上爭執，應由抗告人
    另依訴訟程序以資解決，殊無於本件裁定程序中為此爭執之
    餘地。從而，抗告人提起本件抗告，為無理由，應予駁回。
四、據上論結，本件抗告為無理由，依非訟事件法第46條、第21
    條第2項、民事訴訟法第495條之1第1項、第449條第1項、第
    78條，裁定如主文。
中    華    民    國  100    年    9    月    7    日
           民事第二庭    審判長法  官  王  銘
                               法  官  陳添喜
                               法  官  黃裕仁
以上正本係照原本作成。
本件不得再為抗告。
中    華    民    國   100    年    9     月    7     日
                                書記官